臺灣高等法院刑事判決　　　　　　　 100年度上訴字第3233號
上　訴　人
即　被　告　陳心慧
指定辯護人　本院公設辯護人李廣澤
上列上訴人因毒品危害防制條例等案件，不服臺灣桃園地方法院
100 年度訴字第445 號，中華民國100 年8 月31日第一審判決（
起訴案號：臺灣桃園地方法院檢察署99年度偵字第27423 號），
提起上訴，本院判決如下：
    主  文
原判決撤銷。
陳心慧共同運輸第三級毒品，處有期徒刑參年，扣案如附表所示
之物均沒收。
    事  實
一、陳心慧明知愷他命係毒品危害防制條例第2 條第2 項第3 款
    所管制之第三級毒品，不得運輸、持有，且為行政院依懲治
    走私條例第2 條第3 項授權公告「管制物品項目及其數額」
    所列甲項第4 款之管制進出口物品，不得私運進口，竟於民
    國99年10月初某日，與友人即真實姓名年籍不詳、綽號「梅
    姊」之成年女子共同謀議走私違禁物品，由「梅姊」自大陸
    地區，將違禁物品藏放在貨物包裹，以航空快遞貨運經香港
    運送來臺之方式私運進口，且以陳心慧位於臺中市○○區○
    ○路1 段388 號5 樓之1 之居所為包裹送達地，以陳心慧持
    用之0000000000號行動電話門號為聯繫號碼，待陳心慧偽簽
    送貨單上所載之收件人姓名領取包裹，再交予「梅姊」指定
    之前來收貨之人，即可獲得新臺幣（下同）1 萬元報酬。陳
    心慧雖可預見「梅姊」委其冒名代領之貨物包裹內藏放之物
    品應包含第三級毒品等非法之違禁物品，詎因貪圖上開報酬
    ，竟基於縱代為領取運輸之物品屬毒品危害防制條例第2 條
    第2 項第3 款所管制之第三級毒品愷他命，亦不違背其本意
    之不確定故意，允諾以其上址居所代收貨物包裹。謀議既定
    ，「梅姊」乃於99年10月26日，在大陸廣東省廣州市某地區
    ，將管制之第三級毒品愷他命分裝為13包（驗前總毛重1987
    .2公克，淨重1961.96 公克，經取樣4.84公克鑑定用罄，驗
    餘淨重1957.12 公克，純度為85.2％，純質淨重達1671.589
    9 公克），分置於塑膠包裝袋內並夾藏在大型擴音器中，佯
    稱為「音箱」名義，透過不知情之長宇物流速遞有限公司將
    貨物運交予不知情之合田報關行，報運進口音箱包裹（收件
    人：邱世文，收件地址：臺中縣潭子鄉○○路○ 段388 號5
    樓之1 室，聯絡電話：0000000000，提單主號：000-000000
    00號，分號：000000000000號），再將上開包裹交予不知情
    之航空公司以LD-0680 號班機經香港運送來臺，「梅姊」並
    發送手機簡訊予陳心慧，告以近日包裹即將抵臺，矚其勿外
    出留在家中領取包裹，且於領取包裹時在收件人欄偽簽「邱
    世文」之署名。嗣於99年10月27日凌晨3 時許，上開藏有第
    三級毒品之包裹，經LD-0680 號班機運抵桃園國際機場貨運
    站長榮倉儲快遞貨物進口專區內通關時，為內政部警政署航
    空警察局安全檢查隊人員以Ｘ光儀器執行注檢時發覺有異，
    進而會同財政部臺北關稅局人員拆封查驗，當場在其中大型
    擴音器內發現藏有疑似毒品之白色結晶共13包，經以毒品試
    劑初步檢驗及交通部民用航空局航空醫務中心檢驗結果，確
    認為第三級毒品愷他命無誤。內政部警政署航空警察局為查
    緝上開毒品來源，乃與該貨物依原運送流程派送之耀祥快遞
    股份有限公司取得聯繫，由警員喬裝快遞公司送貨人員，於
    99年10月27日下午2 時14分許，將上開夾藏第三級毒品愷他
    命之包裹運抵臺中市○○區○○路1 段388 號5 樓之1 ，並
    撥打送貨單所載之0000000000號行動電話門號通知收件人領
    貨，嗣陳心慧接獲電話到場後，明知其並非「邱世文」，為
    達領取走私包裹之目的，竟基於行使偽造私文書之犯意，於
    長宇物流速遞有限公司貨物簽收單影本上偽簽「邱世文」之
    署名1 枚，用以表示上開物品係由「邱世文」所領取，並將
    該簽收單影本交還喬裝快遞人員之警員而行使之，足以生損
    害於「邱世文」及快遞公司對於貨物運送管理之正確性，迨
    陳心慧搬起包裹轉身準備進入住處大樓時，即為警員當場逮
    捕，並扣得陳心慧所有之行動電話1 具（含0000000000號行
    動電話門號晶片卡1 張）、筆記本2 本，始查悉上情。
二、案經內政部警政署航空警察局移送臺灣桃園地方法院檢察署
    檢察官偵查起訴。
    理  由
壹、證據能力說明
一、查上訴人即被告陳心慧於偵查、原審及本院所為自白或不利
    於己之陳述，並無出於強暴、脅迫、利誘、詐欺、疲勞訊問
    、違法羈押或其他不正之方法，亦非違反法定障礙事由經過
    期間不得訊問或告知義務之規定而為，且有下述人證、物證
    資為佐證，依刑事訴訟法第156 條第1 項、第158 條之2規
    定，應認其有證據能力。
二、按被告以外之人於審判外之言詞或書面陳述，除法律有規定
    者外，不得作為證據；又被告以外之人於審判外之陳述，雖
    不符合同法第159 條之1 至第159 條之4 之規定，但經當事
    人於審判程序同意作為證據，法院審酌該言詞陳述或書面陳
    述作成時之情況，認為適當者，亦得為證據。當事人、代理
    人或辯護人於法院調查證據時，知有第159 條第1 項不得為
    證據之情形，而未於言詞辯論終結前聲明異議者，視為有前
    項之同意，刑事訴訟法第159 條第1 項及第159 條之5 分別
    定有明文。查本判決後述所引用之供述證據，經本院依法踐
    行調查證據程式，檢察官、被告及辯護人均同意各該證據之
    證據能力（見本院卷第41至42頁、第61至65頁），且亦查無
    依法應排除其證據能力之情形，依刑事訴訟法第159 條之5
    規定意旨，認均例外有證據能力。
三、本院下列所引其餘各項文書證據，經本院當庭提示，檢察官
    、被告及其辯護人均表示有證據能力（見本院卷第41至42頁
    、第61至65頁），又該等文書證據，查無刑事訴訟法第15 9
    條之4 顯有不可信之情況，且經本院審酌該證據作成情況並
    無不適當，亦查無依法應排除其證據能力之情形，又與被告
    被訴之犯罪事實有關，自得作為本案證據。
貳、實體部分：
一、上揭犯罪事實，業據上訴人即被告陳心慧於原審及本院準備
    程序、審理時坦承不諱（見原審卷第36頁、第37頁背面、本
    院卷第23、40頁），核與證人黎育成即快遞公司職員於警詢
    證述上開夾藏愷他命包裹之托運、查獲情形（見偵查卷第25
    至26頁），以及證人林貴州即本案查獲警員於原審證稱：其
    喬裝快遞公司送貨人員將上開夾藏第三級毒品包裹運送至被
    告住所，由被告在送貨單影本上偽簽「邱世文」署名後始將
    之逮捕等情（見原審卷第47至48頁）相符，復有進口快遞貨
    物簡易申報單、長宇物流速遞有限公司貨物簽收單影本、航
    空警察局安全檢查隊查獲涉嫌毒品危害防制條例毒品初步鑑
    驗報告單、航空警察局安全檢查隊Ｘ光檢查儀注檢貨物報告
    表、財政部臺北關稅局99年10月27日北遞移字第0990100222
    號函、臺北關稅局扣押貨物收據及搜索筆錄、查獲現場蒐證
    照片28張、被告書寫其等待包裹抵臺焦慮心情之札記4紙、
    本案警員偵查報告暨職務報告、被告持用之0000000000號行
    動電話門號與「梅姊」持用之00000000000號、00000000000
    號行動電話門號聯絡之簡訊照片3張附卷可稽（見偵查卷第8
    頁、第17至18頁、第24頁、第28至30頁、第32至38頁、第40
    至46頁）及扣案如附表編號1至5所示之物可佐。又查獲之白
    色結晶13包（驗前總毛重1987.2公克，淨重1961.96公克，
    取樣4.84公克鑑定用罄，驗餘淨重1957.12公克，純度為
    85.2％，純質淨重1671.5899公克）經送驗結果確含第三級
    毒品愷他命成分，此亦有交通部民用航空局航空醫務中心航
    藥鑑字第0997058Q號毒品鑑定書在卷足憑（見偵查卷第86頁
    ），足認被告之自白核與事實相符，堪以採信。
二、辯護人雖辯稱：被告固知悉其代為領取之包裹可能為毒品，
    然對於包裹內夾藏之物品是否為第三級毒品愷他命並不知情
    ，如是高價毒品通常不會只有一萬元之報酬，依所知輕於所
    犯，從其所知之法理，應論以運輸第四級毒品罪云云，惟查
    ：
１、按認識為犯意之基礎，無認識即無犯意可言，此所以刑法第
    13條規定，行為人對於構成犯罪之事實，明知並有意使其發
    生者為故意（第1 項，又稱直接或確定故意）；行為人對於
    犯罪之事實，預見其發生，而其發生並不違背其本意者，以
    故意論（第2 項，又稱間接或不確定故意）。故不論行為人
    為「明知」或「預見」，皆為故意犯主觀上之認識，所異者
    僅係前者須對構成要件結果實現可能性有「相當把握」之預
    測；而後者則對構成要件結果出現之估算，祇要有一般普遍
    之「可能性」為已足，其涵攝範圍較前者為廣，認識之程度
    則較前者薄弱，然究不得謂不確定故意之「預見」非故意犯
    主觀上之認識。又我國暫行新刑律第13條第3 項原規定：「
    犯罪之事實與犯人所知有異者，依下列處斷：所犯重於犯人
    所知或相等者，從其所知；所犯輕於犯人所知者，從其所犯
    」，嗣後制定現行刑法時，以此為法理所當然，乃未予明定
    。從而客觀之犯罪事實必須與行為人主觀上所認識者有異，
    始有「所犯重於所知，從其所知」之適用；倘與行為人主觀
    上所認識者無異，即無適用之可能。易言之，客觀之犯罪事
    實與不確定故意之「預見」無異時，即不符「所犯重於所知
    ，從其所知」之法理，自無該法則適用之餘地（最高法院10
    0 年度台上字第1110號判決意旨參照）。又毒品危害防制條
    例第2 條所列舉之毒品種類，列為第一級毒品者有9 種、第
    二級者有168 種、第三級者有23種、第四級者有68種，毒品
    種類繁多，皆涉及化學物質專業之辨認，事實上難求一般人
    均能認識。就是否構成何級毒品，如端視被告主觀上明知之
    認識而定，而不以實際鑑定結果為判斷之依據，則率多被告
    均可辯稱對其所販賣、運輸、轉讓或持有者，依其所「認識
    」者為第四級毒品，而非實際所檢驗之第一、二、三級毒品
    ，並非事理之平（最高法院96年度台上字第116 號判決要旨
    參照）。
２、查被告前因非法施用化學合成麻醉藥品安非他命、轉讓禁藥
    等案件，經臺灣雲林地方法院以84年度訴字第387 號判處有
    期徒刑5 月、4 月，應執行有期徒刑8 月，緩刑3 年確定；
    復因非法施用化學合成麻醉藥品安非他命案件，經臺灣嘉義
    地方法院以85年度易字第821 號判決判處有期徒刑6 月確定
    ，嗣前開緩刑之宣告經撤銷確定，上開2 罪刑接續執行，於
    86 年6月16日入監執行，於87年8 月20日假釋出監並付保護
    管束，後於87年12月25日保護管束期滿；又因施用毒品案件
    ，經臺灣嘉義地方法院裁定觀察、勒戒後，認有繼續施用毒
    品之傾向，繼經同法院裁定令入戒治處所施以強制戒治，於
    91年5 月16日執行完畢出所，該案嗣經臺灣嘉義地方法院檢
    察署檢察官以91年度戒毒偵字第516 號為不起訴處分確定，
    此有本院被告前案紀錄表在卷可按（見本院卷第27至32頁）
    ，復經被告於警詢中坦認：「梅姊」曾因犯毒品案件與其一
    同在嘉義看守所勒戒，其聽聞「梅姊」因案遭通緝逃亡到大
    陸等語屬實（見偵查卷第5 至6 頁），被告既有施用毒品之
    犯罪科刑紀錄，其對於毒品之種類、性質顯有相當程度之瞭
    解，而被告與「梅姊」又曾因施用毒品案件一同執行觀察、
    勒戒處分，且知悉「梅姊」現因他案遭通緝逃往大陸地區躲
    避，則其對於「梅姊」於大陸地區委託其代為領取之包裹內
    可能夾藏有毒品一情，自應有所認識，要屬無疑，此見被告
    於原審準備程序時供稱：（既然知道是違禁物，有無可能是
    毒品？）有可能（見原審100年度審訴字第727號卷第29頁）
    、於本院準備程序時供稱：（當時有懷疑可能是毒品？）是
    （見本院卷第40頁反面）等語即明。
３、又查，被告受「梅姊」委託代領上開包裹，可獲得1 萬元報
    酬乙節，迭經其於警詢、偵訊、原審及本院審理時供承一致
    （見偵查卷第6 頁、第90至91頁、原審卷第19頁、本院卷第
    40、66頁），被告僅以單純領取包裹之簡易行為，並未實際
    參與運輸毒品之行為，即可輕易獲取1 萬元之顯不相當報酬
    ，衡情被告主觀上對於其受託代領者應係價值不菲且風險極
    高之毒品愷他命，應已有所預見。復參以被告於領取上開包
    裹時，依「梅姊」指示偽簽收件人「邱世文」之姓名，以規
    避警方查緝，益徵被告應知悉所領取之包裹係非法違禁物品
    ，始偽簽收件人之姓名無訛。蓋託運人利用快遞、貨運業者
    運輸包裹，首重收件人能迅速、確實收受包裹，故託運人多
    以送貨單上記載之收件人為真正之收件人，苟無特殊事由，
    實無記載非真正收件人之送達資料之理。又參扣案毒品愷他
    命，係以13個塑膠袋分裝後，先以報紙包覆，再放置於音箱
    盒內，以此方式夾藏運輸進口，再由被告於取貨時配合偽簽
    他人署名予以領取等情，已如前述，是以，若非「梅姊」委
    以代領之毒品價格不低，遭檢警查緝之風險極高，罪責亦重
    ，豈須以此種隱密、迂迴、掩飾之方式避人耳目？而被告又
    自陳經其詢問「梅姊」時，「梅姊」不願告知代收何物，僅
    稱「你要賺就賺，不要問這麼多」等語（見偵查卷第49、91
    頁、本院卷第66頁），堪認被告主觀上當能預見「梅姊」欲
    由其代領之毒品，有可能為價值不斐於國內不易取得之愷他
    命毒品無疑。況被告於冒名代領包裹時，既已預見即將觸法
    ，乃為貪圖報酬，猶執意提供電話、地址受託領取包裹貨物
    ，堪認其對包裹內藏放之物品縱屬我國毒品危害防制條例所
    列之第三級毒品愷他命，及屬我國懲治走私條例規定禁止私
    運進口之管制物品，亦在所不惜，自不違背其本意，其具有
    運輸、私運第三級毒品愷他命之不確定故意，允無疑義。
４、再者，運輸毒品之代價因每個人生活背景、智識程度、經濟
    狀況、親誼關係、運輸時地、數量等因素考量而不同，本件
    被告僅區區提供收件人資料、幫忙代收包裹，即可收取1 萬
    元之報酬，相較於其他實際出資購買毒品、包裝、寄送毒品
    等人，其所參與之犯罪行為顯然較少，況被告亦自陳當時因
    欠錢莊錢，急著要用錢，手頭很緊，考慮後答應「梅姊」等
    語（見偵查卷第6 頁、原審卷第19頁），自難認本件被告運
    輸毒品之對價有何不相當之處，是辯護人以上情為被告置辯
    ，亦難憑採。
５、末查法院固應依據「所知輕於所犯，從其所知」之法理論斷
    被告之犯行，惟所謂「所知」，仍應在客觀上有相當之證據
    ，足以證明其「所知」係運輸某物，因被騙或錯誤或其他因
    素，導致運輸者非其預料而涉犯較重罪之物，始能有上開法
    則之適用，被告主觀上既已可預見「梅姊」自大陸地區運輸
    回國由其代領之物品可能為第三級毒品，猶執意為之，自具
    有運輸第三級毒品之不確定故意甚明。辯護人主張本案應論
    以運輸第四級毒品罪云云，自不足取。
三、綜上所述，本件事證已臻明確，被告上開私運、運輸第三級
    毒品愷他命，及行使偽造私文書之犯行，均堪認定，應予依
    法論科。
四、論罪科刑理由
（一）按毒品愷他命係我國毒品危害防制條例第2 條第2 項第3
      款規定之第3 級毒品，且屬我國行政院依據我國懲治走私
      條例第2 條第4 項規定授權公告之「懲治走私條例管制物
      品及其數額」甲項第4 款所列之管制進出口物品，不得運
      輸及私運進口。次按自大陸地區私運物品進入臺灣地區者
      ，以私運物品進口論，懲治走私條例第12條亦有規定。又
      懲治走私條例第2 條第1 項所謂私運管制物品進口，係指
      由國外或自大陸地區私運管制物品，進入臺灣地區而言；
      輸入之既遂與未遂，又以是否已進入國界為標準；而運輸
      毒品罪祇以所運輸之毒品已實施運送為已足，並非以運抵
      目的地為完成犯罪之要件，換言之，區別該罪既遂、未遂
      之依據，應以已否起運為準，既已起運，構成該罪之輸送
      行為即已完成，不以達到目的地為既遂條件。查扣案之毒
      品愷他命既業經運抵我國桃園國際機場，雖於被告尚未實
      際領取毒品前，已在機場榮儲快遞進口專區為警查獲，但
      該等愷他命既已運抵我國領域內，則此私運管制物品愷他
      命進口及運輸愷他命之行為皆已經完成。是被告陳心慧所
      為，係犯毒品危害防制條例第4 條第3 項之運輸第三級毒
      品罪、懲治走私條例第2 條第1 項之私運管制物品進口罪
      及刑法第216 條、第210 條之行使偽造私文書罪。起訴書
      雖漏未記載刑法第216 條、第210 條之法條，然檢察官於
      起訴犯罪事實既已論及此部分犯行，應認業經起訴，本院
      自應予以審理。被告持有第三級毒品愷他命純質淨重達20
      公克以上之低度行為，應為運輸之高度行為所吸收；又其
      偽簽「邱世文」署名之行為乃偽造私文書之部分行為，其
      偽造私文書後復持以行使，偽造私文書之低度行為，為行
      使之高度行為所吸收，均不另論罪。
（二）又共同正犯乃係在合同意思範圍以內，各自分擔犯罪行為
      之一部，互相利用他人之行為，以達其犯罪之目的；故各
      共同正犯之間，非僅就其自己所實施之行為負責，並應在
      犯意聯絡之範圍內，對於其他共同正犯所實行之行為，亦
      共同負責。本件被告與「梅姊」，就本件運輸、私運第三
      級毒品愷他命、行使偽造私文書等犯行，依上揭分工合作
      模式，各自分擔實施其中一部分行為，並互相利用他方之
      行為，以達成彼等自大陸地區私運毒品愷他命來台之共同
      目的，故彼等間就上開犯行，有犯意聯絡及行為分擔，俱
      為共同正犯。
（三）另被告與「梅姊」共同利用不知情之快遞業者、報關行業
      者、航空業者，自大陸地區運輸、私運第三級毒品愷他命
      入境臺灣，為間接正犯。
（四）被告以一運輸、運送屬走私管制物品之第三級毒品愷他命
      及行使偽造私文書行為，而觸犯毒品危害防制條例第4條
      第3 項運輸第三級毒品罪、懲治走私條例第2 條第1 項之
      私運管制物品進口罪、刑法第第216 條、第210 條之行使
      偽造私文書罪，係屬一行為觸犯數罪名之想像競合犯，應
      依刑法第55條之規定，從一較重之運輸第三級毒品罪處斷
      。
（五）再被告於偵查、原審審判中及本院均自白上揭運輸第三級
      毒品犯行（見偵查卷第91頁，原審卷第36頁、第37頁背面
      、本院卷第23、40頁），應依毒品危害防制條例第17條第
      2 項規定減輕其刑。
（六）另按香港澳門關係條例第35條第2 項雖有「輸入或攜帶進
      入臺灣地區之香港或澳門物品，以進口論；其檢驗、檢疫
      、管理、關稅等稅捐之徵收及處理等，依輸入物品有關法
      令之規定辦理」之規定，惟被告運輸之第三級毒品愷他命
      ，係自大陸廣東省廣州市地區取得並運送，僅係單純於香
      港轉搭飛機至臺灣，是上開運輸入境之毒品並非香港物品
      ，自無上述香港澳門關係條例第35條第2 項規定之適用，
      附此敘明。
五、原審以事證明確，予以論罪科刑，固非無見，惟查，門號
    0000000000號SIM 卡，係案外人陳彥助申辦所有之物，業據
    被告供陳明確（見本院卷第41頁），並有卷附行動電話查詢
    資料可參（見本院卷第58頁），原判決對於扣案附表編號5
    所示之行動電話內裝門號0000000000晶片卡，並未查明該晶
    片卡究屬何人所有，即遽認係被告所有，供聯絡運輸所用之
    物，依毒品危害防制條例第19條第一項規定與機具一併宣告
    沒收，尚有未合。被告上訴猶執前詞，指摘原審量刑過重云
    云，固無理由，惟原判決既有上述瑕疵可指，即屬不能維持
    ，應由本院撤銷改判。爰審酌被告前有犯罪科刑紀錄，素行
    不佳，為圖賺取不法利益，竟運輸第三級毒品愷他命進口，
    所運輸之毒品愷他命純質淨重高達1671.5899 公克，數量非
    少，所為殊值非難，幸為警及時查獲，未流入市面造成更大
    毒害，惟念其是迫於經濟壓力犯罪，且分擔實施犯罪之行為
    是在臺接運毒品，參與之犯罪情節較輕，究非貪於逸樂專以
    運輸毒品牟利者可比，尚非至惡之徒，且其於本案尚未獲取
    犯罪所得不法利益，併審酌其犯罪之動機、目的、手段、情
    節及犯後坦承犯行，態度尚稱良好等一切情狀，量處如主文
    第二項所示之刑。
六、沒收部分：
（一）按毒品危害防制條例第2條第2項規定，毒品依其成癮性、
      濫用性及對社會危害性分為四級，並就製造、運輸、販賣
      、意圖販賣而持有、以非法方法使人施用、引誘他人施用
      及轉讓等不同品項毒品之行為，分別定其處罰。至施用或
      持有第三、四級毒品，因其可罰性較低，故予除罪化，僅
      就施用及持有第一、二級毒品科以刑罰。惟鑑於第三、四
      級毒品均係管製藥品，特於同條例第11條之1 明定無正當
      理由，不得擅自持有；第18條第1 項後段復規定查獲之第
      三、四級毒品，無正當理由而擅自持有者，沒入銷燬之。
      從而，依同條例第18條第1 項後段應沒入銷燬之毒品，專
      指查獲之施用、持有第三、四級毒品而言；倘係查獲之製
      造、運輸、販賣、意圖販賣而持有、以非法方法使人施用
      、引誘他人施用或轉讓之第三、四級毒品，既屬同條例相
      關法條明文規定處罰之犯罪行為，即非該條項應沒入銷燬
      之範圍。又同條例第19條第1 項所定『供犯罪所用或因犯
      罪所得之物』，係指犯第4條至第9條、第12條、第13條或
      第14條第1項、第2項之罪所用或所得之物，不包括毒品本
      身在內，自不得為第三、四級毒品之沒收依據（以犯第四
      條第三項販賣第三級毒品罪為例，其供犯罪所用之物，當
      指『供販賣第三級毒品所用之物』而言；第三級毒品本身
      為販賣之標的，為遂行販賣該毒品使用之物，始屬『供犯
      罪《犯第四條第三項之販賣第三級毒品罪》所用之物』，
      其理至明）。同條例對於查獲之製造、運輸、販賣、意圖
      販賣而持有、以非法方法使人施用、引誘他人施用及轉讓
      第三、四級毒品之沒收，並無特別規定，如其行為已構成
      犯罪，則該毒品即屬不受法律保護之違禁物，應回歸刑法
      之適用，依刑法第38條第1項第1款之規定沒收之（最高法
      院著有95年度臺上字第4358 號、95年度臺上字第911號判
      決參照）。是扣案如附表編號1 所示之第三級毒品愷他命
      ，係屬違禁物，應依刑法第38條第1 項第1 款規定宣告沒
      收，至於鑑驗中所滅失之毒品，既已滅失，爰不再諭知沒
      收。
（二）另扣案如附表編號2 至6 所示之物，分別為被告或共犯「
      梅姊」所有，而供本案運輸第三級毒品犯罪所用之物，均
      應依毒品危害防制條例第19條第1 項之規定宣告沒收。至
      於搭配附表編號5 行動電話使用之門號0000000000SIM 卡
      1 張，係案外人陳彥助申辦所有之物，此有卷附行動電話
      資料查詢可參，雖為被告所持用，然既非其所有之物，尚
      無宣告沒收之依據。
（三）又扣案如附表編號7 所示之長宇物流速遞有限公司貨物簽
      收單影本上偽造之「邱世文」署名1 枚，應依刑法第219
      條規定宣告沒收。
（四）其餘扣案之筆記本2 本，乃被告書寫其心情寫照之札記，
      經核與本件運輸毒品犯行間尚無直接關聯，亦難認係供本
      件運輸毒品犯行所用之物，爰不予宣告沒收。
（五）再所稱因犯罪所得之物，自以實際所得者為限，苟無所得
      或尚未取得者，自無從為沒收追繳之諭知（最高法院89年
      度台上字第3434號判決意旨參照）。查被告此次運輸毒品
      之報酬1 萬元尚未實際取得，業據其於警詢、偵訊中供述
      明確（見偵查卷第6 頁、第49頁），是本院自不得就此為
      沒收之諭知，併此敘明。
據上論斷，應依刑事訴訟法第369 條第1 項前段、第364 條、第
299 條第1 項前段，毒品危害防制條例第4 條第3 項、第17條第
2 項、第19條第1 項，懲治走私條例第2 條第1 項、第11條、第
12條，刑法第11條前段、第28條、第216 條、第210 條、第55條
、第38條第1 項第1 款、第219條，判決如主文。
本案經檢察官越方如到庭執行職務。
中    華    民    國   100    年    12    月    22    日
                  刑事第十八庭審判長法  官   吳鴻章
                                    法  官   魏瑞紅
                                    法  官   汪梅芬
以上正本證明與原本無異。
如不服本判決，應於收受送達後10日內向本院提出上訴書狀，其
未敘述上訴之理由者並得於提起上訴後10日內向本院補提理由書
（均須按他造當事人之人數附繕本）「切勿逕送上級法院」。
                                    書記官   劉寶鈴
中    華    民    國   100    年    12    月    22    日
附錄本案論罪科刑依據之法條：
毒品危害防制條例第4條
製造、運輸、販賣第一級毒品者，處死刑或無期徒刑；處無期徒
刑者，得併科新臺幣 2 千萬元以下罰金。
製造、運輸、販賣第二級毒品者，處無期徒刑或 7 年以上有期
徒刑，得併科新臺幣 1 千萬元以下罰金。
製造、運輸、販賣第三級毒品者，處 5 年以上有期徒刑，得併
科新臺幣 7 百萬元以下罰金。
製造、運輸、販賣第四級毒品者，處 3 年以上 10 年以下有期
徒刑，得併科新臺幣 3 百萬元以下罰金。
製造、運輸、販賣專供製造或施用毒品之器具者，處 1 年以上
7 年以下有期徒刑，得併科新臺幣 1 百萬元以下罰金。
前五項之未遂犯罰之。
懲治走私條例第2條
私運管制物品進口、出口逾公告數額者，處 7 年以下有期徒刑
，得併科新臺幣 3 百萬元以下罰金。
前項之未遂犯罰之。
第 1 項所稱管制物品及其數額，由行政院公告之。
懲治走私條例第12條
自大陸地區私運物品進入臺灣地區，或自臺灣地區私運物品前往
大陸地區者，以私運物品進口、出口論，適用本條例規定處斷。
中華民國刑法第216條
（行使偽造變造或登載不實之文書罪）
行使第 210 條至第 215 條之文書者，依偽造、變造文書或登載
不實事項或使登載不實事項之規定處斷。
中華民國刑法第210條
（偽造變造私文書罪）
偽造、變造私文書，足以生損害於公眾或他人者，處 5 年以下
有期徒刑。
附表
┌──┬────────────┬───┬─────────────┐
│編號│物品名稱                │數量  │備註                      │
├──┼────────────┼───┼─────────────┤
│1   │第三級毒品愷他命        │      │驗前總毛重1987.2公克，淨重│
│    │（不含包裝塑膠袋）      │      │1961.96 公克，取樣4.84公克│
│    │                        │      │鑑定用罄，驗餘淨重 1957.12│
│    │                        │      │公克，純度為85.2％，純質淨│
│    │                        │      │重1671.5899 公克。        │
├──┼────────────┼───┼─────────────┤
│2   │大型擴音器              │1 個  │                          │
├──┼────────────┼───┼─────────────┤
│3   │小型擴音器              │2 個  │                          │
├──┼────────────┼───┼─────────────┤
│4   │紙箱                    │1 個  │                          │
├──┼────────────┼───┼─────────────┤
│5   │行動電話（不含門號092693│1 具  │                          │
│    │6311晶片卡1 張）        │      │                          │
├──┼────────────┼───┼─────────────┤
│6   │包裝毒品愷他命塑膠袋    │13個  │                          │
│    │                        │      │                          │
├──┼────────────┼───┼─────────────┤
│7   │長宇物流速遞有限公司貨物│1 枚  │                          │
│    │簽收單影本上偽造之「邱世│      │                          │
│    │文」署名                │      │                          │
└──┴────────────┴───┴─────────────┘